# 质保金在其他应付款还是应付账款核算

提问人：rickymost 时间：2023-10-10 11:21:36
陈老师您好！
企业应付货款中暂扣部分质保金，即未付部分货款，待质保期到后支付，但已收到的发票金额是含该部分款项。
请教陈老师： 1 、该部分暂扣质保金是计入其他应付款核算还是在应付账款核算合适？
2 、如果是应收的质保金，是计入应收账款（合同资产）合适还是其他应收款？计入合同资产是否在某种情形下也要转至应收账款？
谢谢陈老师。

回答人：chenyiwei
1 、该部分暂扣质保金是计入应付账款（仍与采购相关），但单设明细科目反映。如果预计支付期限超过一年的，则列报为长期应付款。
2 、应收的质保金计入合同资产（质保期满，满足“无条件收款权利”条件后转入应收账款）。如果收款时间距离资产负债表日超过一年的，则列报为其他非流动资产。